【裁判字號】    95,交上易,158
【裁判日期】    950725
【裁判案由】    公共危險等
【裁判全文】
臺灣高等法院刑事判決               95年度交上易字第158號
上  訴  人  臺灣臺北地方法院檢察署檢察官
被      告  甲○○
上列上訴人因被告公共危險等案件，不服臺灣臺北地方法院95年
度交易字第146號，中華民國95年5月18日第一審判決（起訴案號
：臺灣臺北地方法院檢察署94年度偵字第 11096號），提起上訴
，本院判決如下：
    主  文
上訴駁回。
    事實及理由
一、本案經本院審理結果，認第一審以被告甲○○犯刑法第 185
    條之3 服用酒類不能安全駕駛動力交通工具而駕駛罪，判處
    有期徒刑3月，如易科罰金，以銀元300元折算 1日；又犯同
    法第284條第1項前段之過失傷害罪，判處有期徒刑 3月，如
    易科罰金，以銀元300元折算1日。合併定應執行有期徒刑 5
    月，如易科罰金，以300元折算1日，認事用法及量刑均無不
    當，應予維持，並引用第一審判決書記載之事實、證據及理
    由（如附件）。
二、檢察官循告訴人乙○○所請提起上訴，其上訴意旨認被告明
    知酒後仍駕車、闖紅燈，藐視法令，致其同時撞及張人文、
    乙○○及葉玫君，造成如原審事實欄所載之傷勢，而迄今仍
    未與被害人達成和解，毫無悔意，原審量刑顯屬過輕云云，
    惟被告係因告訴人要求之和解金過高，實無力負擔，致未達
    成和解，業據被告於本院審理時供明在卷，則告訴人應續循
    民事訴訟解決，尚不能據此逕認被告毫無悔意，故檢察官執
    此爭執原審量刑上已斟酌之事項，為無理由，應予駁回。
三、本件被告行為時之刑法第41條第 1項前段規定：「犯最重本
    刑為5年以下有期徒刑以下之刑之罪，而受6個月以下有期徒
    刑或拘役之宣告，因身體、教育、職業、家庭之關係或其他
    正當事由，執行顯有困難者，得以1元以上3元以下折算 1日
    ，易科罰金」，又被告行為時之易科罰金折算標準，修正前
    罰金罰鍰提高標準條例第 2條前段（現已刪除）規定，就其
    原定數額提高為100倍折算1日，則本件被告行為時之易科罰
    金折算標準，應以銀元300元折算1日，經折算為新臺幣後，
    應以新臺幣900元折算為1日。惟95年7月1日修正公布施行之
    刑法第41條第1項前段則規定：「犯最重本刑為5年以下有期
    徒刑以下之刑之罪，而受 6個月以下有期徒刑或拘役之宣告
    者，得以新臺幣1,000元、2,000元或3,000元折算1日，易科
    罰金」，茲比較修正前後之易科罰金折算標準，以95年7月1
    日修正公布施行前之規定，較有利於被告，則應依刑法第 2
    條第1項前段，適用修正前刑法第41條第1項前段規定，定其
    折算標準。次按行為後法律有變更者，依修正前刑法第 2條
    第 1項之規定，以適用裁判時法為原則，如行為時法有利於
    行為人，則例外適用行為時法；依修正後刑法第2條第1項規
    定，以適用行為時法為原則，惟如裁判時法有利於行為人，
    則例外的適用裁判時法。以往實務見解，認原判決未及比較
    適用新舊法時，上訴後，雖比較結果以舊法有利於行為人，
    而原判決別無其他撤銷事由，仍應由本院以此為由撤銷改判
    。惟修正後之規定係以適用行為時法為原則，因此原判決雖
    未及比較適用，然上訴本院後，經比較新舊法，行為後之法
    律並非較有利於行為人，仍應適用行為時法，則原判決適用
    行為時法即無不當，自不構成撤銷之事由，附此敘明。
據上論斷，應依刑事訴訟法第373條、第368條，判決如主文。
本案經檢察官鄭富銘到庭執行職務。
中    華    民    國    95    年    7     月    25    日
                  刑事第一庭審判長法  官  蔡  長  溪
                                  法  官  林  俊  益
                                  法  官  陳  春  秋
以上正本證明與原本無異。
不得上訴。
                                  書記官  李  家  敏
中    華    民    國    95    年    7     月    25    日
附錄：本案論罪科刑法條全文
中華民國刑法第185條之3
服用毒品、麻醉藥品、酒類或其他相類之物，不能安全駕駛動力
交通工具而駕駛者，處1年以下有期徒刑、拘役或3萬元以下罰金
。
中華民國刑法第284條
因過失傷害人者，處6月以下有期徒刑、拘役或500元以下罰金，
致重傷者，處1年以下有期徒刑、拘役或500元以下罰金。
從事業務之人，因業務上之過失傷害人者，處 1年以下有期徒刑
、拘役或1,000元以下罰金，致重傷者，處3年以下有期徒刑、拘
役或2,000元以下罰金。


司法院資訊處製作；財團法人民間司法改革基金會備份。
